【裁判字號】    91,交易,655
【裁判日期】    920430
【裁判案由】    過失傷害
【裁判全文】
台灣板橋地方法院刑事判決                        九十一年度交易字第六五五號
    公  訴  人  台灣板橋地方法院檢察署檢察官
    被      告  乙○○
右列被告因過失傷害案件，經檢察官提起公訴（九十一年度偵字第一八三九五號），
本院判決如左：
    主  文
乙○○從事業務之人，因業務上之過失傷害人，處有期徒刑月，如易科罰金，以
佰元折算壹日。
    事  實
一、乙○○係以駕駛營業小客車為業，為從事駕駛業務之人。於民國（下同）九十一
    年七月五日上午七時十分許，駕駛車號九Ｂ─０六０號營業小客車，行經台北縣
    中和市○○○路三二號前，明知汽車迴車前，應暫停並顯示左轉燈光或手勢，看
    清無來往車輛，並注意行人通過，始得迴轉，且依當時情形係日間有自然光線，
    路面乾燥並無缺陷、無障礙物且視距良好，並無不能注意之情形，竟疏於注意，
    倒車至同路四十一巷口迴轉，因乙○○駕車迴轉一半無法順利迴轉，又倒車再做
    第二次迴轉時，未看清無來往車輛即貿然迴轉，致擦撞前開時間同經該地之甲○
    ○所騎乘之車號ＲＪＧ─七０九號輕型機車，造成甲○○受有多處挫瘀傷及尾椎
    骨骨折之傷害。乙○○於肇事後即報警前來處理，並於犯罪未發覺前向前來處理
    之警員自首上開犯行，並願接受裁判。
二、案經被害人甲○○訴由台北縣政府警察局中和分局報請台灣板橋地方法院檢察署
    檢察官偵查起訴。
    理  由
一、訊據被告乙○○對於上開時、地與告訴人甲○○發生擦撞之事實坦承不諱，惟矢
    口否認有業務過失傷害之犯行，並辯稱：伊迴轉時已依規定暫停並注意來往車輛
    ，告訴人甲○○所受尾椎骨骨折並非伊所造成，張女尾椎骨骨折係屬舊傷云云。
    經查：右揭事實，業據告訴人甲○○於警訊及偵查中指訴綦詳，復有道路交通事
    故調查表、照片十四幀及國立台灣大學醫學院附設醫院出具之診斷證明書在卷可
    稽。按汽車迴車前，應暫停並顯示左轉燈光或手勢，看清無來往車輛，並注意行
    人通過，始得迴轉，道路交通安全規則第一百零六條第五款著有規定。且依上開
    道路交通事故調查報告表所載當時係日間之自然光線、路面乾燥、無缺陷、道路
    無任何障礙物、視距良好，並無任何不能注意之情事，竟疏未注意及此於倒車至
    台北縣中和市○○○路四十一巷口迴轉，因駕車迴轉一半而無法順利迴轉，又倒
    車再做第二次迴轉時，未看清無來往車輛即貿然迴轉而撞及騎乘車號ＲＪＧ─七
    ０九號輕機車之甲○○，是被告之過失責任甚明，且被害人甲○○所受之傷害與
    被告過失行為之間，顯有相當之因果關係。再本院函詢國立台灣大學醫學院附設
    醫院覆以：甲○○於九十一年七月五日上午九時五分由他院轉入本院公館區急診
    ，主訴為下背部疼痛與多處挫擦傷。當時急診Ｘ光檢查顯示，尾椎骨彎曲並懷疑
    骨折，且臨床上該尾椎處有腫脹與壓痛，應屬新傷，有該院九十二年三月二十五
    日（九十二）校附醫祕字第九二００二０二四０七號函在卷可參。故被告所辯各
    節，要屬飾卸諉責之詞，不足採信。罪證明確，被告犯行洵堪認定。
二、查被告係駕駛營業小客車之司機，為從事駕駛業務之人。故核被告所為，係犯刑
    法第二百八十四條第二項前段之業務過失傷害罪。又被告於肇事後即報警，並於
    犯罪未發覺前即向前來處理之警員自首上開犯行，並願接受裁判，除據被告自白
    外，並有台北縣警察局交通事故案件「涉嫌人是否自首」調查表乙紙在卷可佐，
    是合於刑法自首之規定依法減輕其刑。至被告於審理時辯以並無過失乙節，此乃
    屬被告之權利，然被告過失責任之有無，應由法院審酌實際情形予以判斷，是以
    縱被告事後抗辯並無過失，亦無礙刑法自首減輕其刑之適用，附此說明。爰審酌
    被告以駕駛營業小客車為業，對於交通安全注意事項自應較一般人更為熟稔，被
    告卻於路口二次迴轉未注意有無來往車輛以致肇事，被告過失之程度及被害人所
    受之傷害及迄未與告訴人達成民事和解以及被告犯罪後之態度等一切情狀，量處
    如主文所示之刑，並諭知易科罰金之折算標準，以示懲儆。
三、本案事證已極為明確，被告仍以上開國立台灣大學醫學院附設醫院答覆並非實在
    ，請求再送其他醫院鑑定及就被害人提出之錄影帶予以勘驗部分，本院認此顯係
    被告故意延滯訴訟，故並無再予以鑑定或勘驗之必要，附此說明。
據上論斷，應依刑事訴訟法第二百九十九條第一項前段，刑法第二百八十四條第二項
前段、第六十二條前段、第四十一條第一項前段，罰金罰鍰提高標準條例第一條前段
、第二條，判決如主文。
本案經檢察官許智評到庭執行職務
中    華    民    國    九   十   二    年    四    月    三    十      日
                                台灣板橋地方法院交通法庭
                                    法  官  潘  長  生
右正本證明與原本無異。
如不服本判決，應於判決送達後十日內向本院提出上訴狀 (應附繕本) ，上訴於臺灣
高等法院。
                                    書記官  陳  蒼  仁
中    華    民    國    九   十   二    年    四    月    三    十      日
附錄本案論罪科刑法條
刑法第二百八十四條
因過失傷害人者，處六月以下有期徒刑、拘役或五百元以下罰金。致重傷者，處一年
以下有期徒刑、拘役或五百元下罰金。
從事業務之人，因業務上之過失傷害人者，處一年以下有期徒刑、拘役或一千元以下
罰金。致重傷者，處三年以下有期徒刑、拘役或二千元以下罰金。


司法院資訊處製作；財團法人民間司法改革基金會備份。
